【裁判字號】    97,上易,196
【裁判日期】    971113
【裁判案由】    違反就業服務法
【裁判全文】
臺灣高等法院臺南分院刑事裁定    97年度上易字第196號
上  訴  人
即  被  告  甲○○
選任辯護人  黃國鐘  律師
上列上訴人因違反就業服務法案件，不服本院中華民國97年7月8
日第二審判決（97年上易字第196號）提起上訴，本院裁定如下
：
    主  文
上訴駁回。
    理  由
一、本件上訴意旨略以：原判決既認定：「甲○○意圖營利而違
    反任何人不得媒介外國人非法為他人工作之規定，貳罪。」
    ，則「媒介工作」與另案起訴之提供食宿（所謂「妨害自由
    」）之間，有手段與目的之牽連關係，而包括於「想像競合
    」概念之中，亦為所謂「媒介工作」之預備行為。原審未予
    詳查，尚難解於「應於審判期日調查之證據而未予調查」之
    「當然違背法令」；又上開妨害自由之罪（如果有之）之牽
    連關係（新法之想像競合），早經上訴人於原審辯論期日前
    加以主張，原裁判認為「不得上訴」，尚嫌誤會，爰依法提
    起上訴請求撤銷原判決云云。
二、按最重本刑三年以下有期徒刑之罪，經第二審判決後，不得
    上訴於第三審法院，刑事訴訟法第376條第1款定有明文。次
    按就業服務法第45條、第64條第2項媒介外國人之禁止之罪
    ，屬最重本刑三年以下有期徒刑之罪，又原審法院認為上訴
    ，係法律上不應准許者，應以裁定駁回之，刑事訴訟法第
    384條亦定有明文。
三、經查：本件上訴人即被告甲○○所犯，係屬就業服務法第45
    條、第64條第2項媒介外國人之禁止罪，為最重本刑三年以
    下有期徒刑之罪，如前述即屬不得上訴第三審法院之案件。
    玆被告甲○○對本院就本件所為第二審判決，向第三審法院
    提起上訴，顯屬違背上開規定。至於上訴意旨辯稱本案之媒
    介工作與另案之妨害自由為想像競合犯云云，惟查，被告雖
    於97年2 月27日為警再行查獲，經台灣雲林地方法院檢察署
    檢察官以97年度偵字第1044號提起公訴，然該案被告所仲介
    之外籍勞工等9人與本案經查獲之外國勞工呂氏幸、段明俊
    與AGUS SUMEDI3人並不相同，又被告之另案媒介行為依前揭
    查獲外籍勞工等9人所述分別係自96年11月7日、97年1月間
    、2月間起，與本案之時間係自96年9月25日起至96年11月1
    日止，時間亦屬有別，且被告於原審於97年2月19日審理時
    亦陳明以後不敢再犯等語（原審卷第28頁反面），嗣於97年
    2月27日為警再行查獲，顯屬再行起意，應認與本案非屬同
    一案件，被告主張另案與本案為有想像競合關係之同一案件
    云云，顯有誤解，從而被告主張二案為同一案件，得上訴第
    三審云云，尚有未合。
四、據上論結，應依刑事訴訟法第384條前段，裁定如主文。
中    華    民    國    97    年    11    月    13    日
                  刑事第四庭    審判長法  官  吳志誠
                                      法  官  陳珍如
                                      法  官  羅心芳
以上正本證明與原本無異。
不得抗告。
                                      書記官  蔡振豐
中    華    民    國    97    年    11    月    17    日


司法院資訊處製作；財團法人民間司法改革基金會備份。
